臺灣新北地方法院三重簡易庭民事判決
                                  110年度重簡字第1597號
原      告  王乃卉  
訴訟代理人  張泰閎  
被      告  林蓉善  

上列當事人間請求給付貨款事件，於民國111年5月11日言詞辯論
終結，本院判決如下：
    主  文
原告之訴駁回。
訴訟費用由原告負擔。
    事  實  及  理  由
一、原告主張：
　　被告前於民國107年11月1日向原告購買健康營養液4瓶（下
    稱系爭商品），價金共計新臺幣（下同）14萬元，原告並已
    為被告代墊前開款項予廠商後，於107年11月1日將系爭商品
    交付原告，詎嗣後屢次向被告催討本件貨款，被告均置之不
    理，爰依買賣之法律關係，提起本件訴訟，並聲明：被告應
    給付原告14萬元，及自起訴狀繕本送達翌日起至清償日止，
    按年息5％計算之利息。
二、被告則以：否認原告所提之家家樂訂購單據。當初兩造因商
    談大宗土地買賣而相識，期間原告向被告推銷、行銷系爭產
    品，稱要賣被告4罐營養液云云，被告帶回去後發現商品完
    全沒有標示成份及製造商，故拒絕原告之銷售，並欲返還原
    告系爭商品，詎原告竟以拒收之方式強迫被告購滿，嗣後被
    告至臺中提起刑事案件，故系爭商品目前均在臺中法院等語
    置辯，並聲明：原告之訴駁回。
三、得心證之理由：
（一）原告主張之前揭事實，業據提出臺灣臺中地方法院108年
      度偵字第23951號不起訴處分書、營養劑購買收據（臺中
      地方法院卷第17至21頁）、兩造對話紀錄（參見110年12
      月24日陳述狀附件）等件為證，被告則否認與原告就系爭
      商品成立買賣契約，並以前詞置辯。
（二）按稱買賣者，謂當事人約定一方移轉財產權於他方，他方
      支付價金之契約。當事人就標的物及其價金互相同意時，
      買賣契約即為成立。民法第345條定有明文。次按當事人
      主張有利於己之事實者，就其事實有舉證之責任，民事訴
      訟法第277 條本文設有規定。民事訴訟如係由原告主張權
      利者，應先由原告負舉證之責，若原告先不能舉證，以證
      實自己主張之事實為真實，則被告就其抗辯事實即令不能
      舉證，或其所舉證據尚有疵累，亦應駁回原告之請求。本
      件原告主張兩造已就系爭商品成立買賣契約，為被告所否
      認等情，已如前述，依前開說明，原告自應對買賣契約之
      成立，即兩造就買賣標的物與價金均達成合意等情負舉證
      責任，經查：
　　⒈原告固提出系爭商品之訂購單（臺中地方法院卷第21頁）
      為證，惟被告否認其真正及與被告之關聯性，而觀前開訂
      購單上，所記載之客戶為「王岑甄暨王乃卉」，訂購4瓶
      之金額合計為「140,000」元，並無任何兩造間確實成立
      買賣契約之記載。
　　⒉原告雖另出具兩造對話紀錄，惟依兩造對話內容：「原告
      ：哈嘍！我買好了」、「被告：好，謝謝你」；原告：「
      如果你留下那三瓶你就必須付清欠我的尾款200.795。」
      ；原告：「所剩下欠我款項與那三瓶保養品在必須在12月
      9號前一併送回給我。……如過了12月9號我就不接受妳退那
      三保養品.」；原告：「至於我幫你先墊用是你自己說11
      月初要給我，……。」；原告：「妳把剩下三罐沒有吃的營
      養品，還有欠我的尾款200.795扣除三罐(35000×3=105.00
      0)，總剩餘欠我尾款：102.999一並拿來還給我」；原告
      ：「我問妳欠我營養品費用跟餘額200.795的問題你並不
      回答應我」（參見110年12月24日陳述狀附件1至7）等語
      ，充其量僅能看出被告委託原告代買某種物品而已，至於
      其餘保養品及積欠餘款、價額等，均僅為原告單方面之陳
      述，被告並未就此為任何回應，是前揭對話內容，就兩造
      對於買賣契約之標的物或價金已達成合意等情均無法證明
      。
　　⒊至於依被告於臺灣臺中地方檢察署108年度偵字第23951號
      侵占案件中辯稱：「是王乃卉推銷給伊4罐營養液，王乃
      卉之前說要跟伊買苗栗的土地，大約5、6億元，伊就想說
      有些小細節就不要得罪王乃卉，伊後來發現告訴人（即原
      告配偶張泰閎）與其配偶王乃卉是詐欺集團後，伊就沒有
      再付這4罐的款項了，因為伊覺得營養液是假的」等語（
      臺中地方法院卷第17至19頁），亦僅可得知被告曾稱原告
      欲向其購買土地事宜，並曾推銷營養液，然無從自被告所
      言之內容得出兩造間對買賣價金達成合意，併此敘明。
（三）此外，原告就兩造確實已成立買賣契約之主張，並未能更
      舉事證以實其說，揆諸前揭規定，所為主張，尚無可採。
四、從而，原告依買賣契約之法律關係，請求被告給付14萬元及
    自起訴狀繕本送達翌日起至清償日止，按年息5％計算之利息
    ，為無理由，應予駁回。。
五、本件事證已臻明確，兩造其餘攻擊或防禦方法，經審酌後，
    認與判決結果不生影響，爰不予一一論述，附此敘明。
六、訴訟費用負擔之依據：民事訴訟法第78條。　　　
中    華    民    國    111   年    6     月    10    日
                  臺灣新北地方法院三重簡易庭
                      法      官  王雅婷
以上正本係照原本作成。
如不服本判決，應於送達後20日內，向本院提出上訴狀並表明上
訴理由，如於本判決宣示後送達前提起上訴者，應於判決送達後
20日內補提上訴理由書（須附繕本）。
中    華    民    國    111   年    6     月    13    日
                      書  記  官  陳芊卉